WILLIAM JESUS ESCOBAR RIVERO

Pasaporte:	134007984
Permiso Especial de Permanencia	707463022081988
Nacimiento:	22/08/1988 en Baruta, Edo. Miranda, Venezuela
Estado Civil:	Casado
Teléfonos:	+57 (321) 4725847 (Llamadas)
E-mail:	wescobarr@gmail.com
Skype Id:	wescobarr@msn.com
LinkedIn:	https://www.linkedin.com/in/william-escobar-rivero-a37a78165/
Dirección de residencia:	Calle 165b #15-16 Barrio Toberín, Usaquén, Bogotá D.C., Estrato 2



PERFIL Y/O OBJETIVO PROFESIONAL

Alta Experiencia:	Analista de sistemas, Desarrollador de Sistemas, habilidad para la resolución de problemas de software, Fácil adaptabilidad al trabajo en equipo, creatividad, concentración y mentalidad analítica, inquietud por aprender nuevas técnicas y nuevos fundamentos.
Experiencia 9 años:	Analítica web, SQL Server , C# MVC , PHP 5 , PHP 7 , MySQL , PostgreSql , HTML5 , Sistemas Web, Desarrollo de Software, Laravel , Angular , MongoDB , Manejo de Personal, Coordinador de Proyectos

EXPERIENCIA PROFESIONAL

07/2019 - 07/2020 de outsourcing

MetNet, S.A.S. – **Desarrollador Front-End y Back-End, bajo la modalidad**

- Desarrollador de aplicaciones web tanto de Back-End yFront-End para distintas empresas de Colombia.
- Usando los lenguajes y tecnologías de programación: Microsoft Azure, C# MVC, SQL Server, HTML5, JavaScript (JQuery).
- Cumpliendo Funciones de Programador en depuración y prueba de código fuente.
- Revisión de código fuente Back-End y Front-End para mejorar funcionalidad y eficiencia.

04/2019 – 01/2020 Trabajador Freelance - **Desarrollador Front-End y Back-End**

- Usando los lenguajes: MySql, PHP 5, PHP 7, HTML5, JavaScript (JQuery).
- Desarrollo de funcionalidades para aplicaciones web como Logistica Integral, TINCA, Aplicación para el uso del API de MercadoLibre Venezuela.

- Desarrollos bajo el Framework de trabajo LARAVEL.
- Cumpliendo Funciones de Programador Sénior en Depuración y prueba de código fuente.
- Revisión de código fuente Back-End y Front-End para mejorar funcionalidad y eficiencia.
- Desarrollador de código fuente Back-End y Front-End de los Sistemas.

10/2017 - 03/2019 SOFTWARE FACTORY, C.A. (SWF) - Desarrollador Front-End y Back-End

- Desarrollo de software Logística 3.0, Desarrollo de PIM, Desarrollo de Sistema OSEP.
- Usando los lenguajes: MySql, PHP, HTML5, JavaScript (JQuery).
- Desarrollado bajo Framework LARAVEL 5.4, trabajando con Cloud9 como Entorno de Desarrollo Integrado online.
- Cumpliendo Funciones de Programador Sénior en Depuración y prueba de código fuente.
- Revisión de código fuente Back-End y Front-End para mejorar funcionalidad y eficiencia.
- Desarrollador de código fuente Back-End y Front-End de los Sistemas.

03/2016 - 09/2017 Venezolana de Tecnología, VENETECA, C.A. - **Desarrollador web - Soporte Técnico.**

- Soporte Técnico en: computadoras, servidores firewall, líneas telefónicas, cámaras de seguridad, fibra óptica.
- Desarrollo de software TOMS, bajo plataforma: PHP, HTML5, JavaScript, Framework AngularJS.

01/2013 - 02/2016 Musipan El Reino, C.A. - **Analista de sistemas - Analista de sistemas II - Coordinador de sistemas.**

- Soporte Técnico en: computadoras, servidores firewall, servidores dominios, líneas telefónicas, cámaras de seguridad, fibra óptica.
- Desarrollo de aplicaciones para los departamentos en distintas plataformas como: PHP, Visual Basic, Visual Estudio, HTML5, JavaScript (JQuery).
- Manejo, control y revisión de servidores SQL, Postgresql, SqlServer.
- Coordinación y control de personal.

09/2011 - 11/2016 *Trabajos Independientes*

- Reparación y mantenimiento de equipos de computación.
- Instalación de redes y puntos de red.
- Desarrollo de páginas webs.

FORMACIÓN ACADÉMICA

2006 - 2011 LICENCIADO EN INFORMÁTICA

Universidad de Oriente - Escuela de Hoteleria y Turismo

09/1994-07/2000 PRIMARIA

Escuela Básica Nacional "Rafael Valery Maza" Pedregales - 3ero. a 6to. Año Escuela Básica "San Francisco de Asis" Catia La Mar - 1eto. Y 2do. Año

FORMACIÓN COMPLEMENTARIA

CURSOS

- 4to. Congreso Internacional de Tecnología Web Informática, Mérida (24 horas) marzo 2008.
- 2da. Jornadas de Conocimiento Libre. UDONE. Mayo 2008.
- Curso Taller Animación Digital 3D. Margarita (24 horas) diciembre 2008.
- 5to. Congreso Internacional de Tecnología Web Informática, Mérida (24 horas) marzo 2009.
- Curso Cisco: CCNA DISCOVERY: NETWORKING FOR HOME AND SMALL BUSINESSES, UDONE, agosto 2009.
- Curso Cisco: CCNA DISCOVERY: WORKING AT A SMALL TO MEDIUM, BUSINESS OR IPS, UDONE, diciembre 2009.
- 6to. Congreso Internacional de Tecnología Web Informática, Mérida (16 horas) marzo 2010.
- Curso Cisco: CCNA DISCOVERY: INTRODUCING ROUTING AND SWITCHING IN THE ENTERPRISE, UDONE, julio 2010.
- Curso Cisco: CCNA DISCOVERY: DESIGNING AND SUPPORTING COMPUTER NETWORKS, UDONE, agosto 2010.
- Microsoft Venezuela, S.A. Evento Tecnológico "INNOV@IT", Noviembre 2010.
- CALCULOS DE PRESTACIONES SOCIALES Y LIQUIDACIONES NUEVA LOTT 2014, marzo 2014

OTROS DATOS DE INTERES

Idiomas: Castellano lengua materna (nivel alto).

Inglés Intermedio técnico